# 同一控制下企业合并最终控制方的合并报表处理

提问人：kakapz 时间：2020-12-06 11:33:09
A公司持有B公司70%股权，持有C公司80%股权，同时控制B、C公司。
本期期中C公司向A公司购买B公司60%股权，A公司持有B公司的股权变为10%，C公司控制B公司。
问题：假如不发生该同控（A公司扔持有B公司70%股权，持有C公司80%股权），期末最终控制方A公司合并报表的期初期末数等于发生同控后A公司合并报表的期初期末数吗？

回答人：chenyiwei
该事项属于A公司合并报表范围内的内部重组，不影响各项资产、负债和损益的计量。由于交易对价是现金，所以理论上对A的合并报表层面的权益项目也应当没有影响。